# 权益变动表

提问人：zhs7403 时间：2020-02-12 22:11:22
IPO企业2017-2019年作为申报期，该企业原来上新三版，报表披露过。本期发现 2017 年报表有一个错误 140万， 2017 年报表调整后，对该笔调整 2017 年何 2018 年权益变动表如何调整？

回答人：chenyiwei
IPO申报报表中直接按更正后的金额予以列报和披露。在原始报表和申报报表之间的差异说明中对此予以说明。
在申报报表附注中，考虑到该公司以往是新三板挂牌公司，相关年度的财务信息此前有披露过，故可以在附注中增加披露此次前期差错更正的相关信息，确保申报报表数据和历史上披露的定期报告信息之间的衔接。
如果该公司尚未从新三板摘牌的，则还应按照股转公司发布的《挂牌公司信息披露及会计业务问答（三）》的要求进行相关披露。